臺灣高雄地方法院民事裁定　九十三年聲字第一一七八號
　　聲　請　人　發卡科技股份有限公司
　　法定代理人　王崑山
　　相　對　人　康和租賃股份有限公司高雄分公司
　　法定代理人　甲○○
右當事人間聲請停止執行事件，本院裁定如左：
    主      文
聲請人供擔保新臺幣肆拾伍萬伍仟元後，本院九十二年度執字第五○三二一號清償票
款執行事件之強制執行程序，於本院九十三年度訴字第一六○三號第三人異議之訴事
件民事判決確定前，應暫予停止。
    理      由
一、按有回復原狀之聲請，或提起再審或異議之訴，或對於和解為繼續審判之請求，
    或提起宣告調解無效之訴，撤銷調解之訴，或對於法院依強制執行法第四條第一
    項第五款之裁定提起抗告時，法院因必要情形或依聲請定相當並確實擔保，得為
    停止強制執行之裁定，強制執行法第十八條第二項定有明文。
二、查本件聲請人以其經向本院提起第三人異議之訴之訴為由，聲請裁定停止九十二
    年度執字第五○三二一號清償票款執行事件之強制執行，因本件聲請人聲請時誤
    植其法定代理人之姓名，經本院定期命補正後，遵期補正；嗣經本院調取該強制
    執行卷宗及九十三年度訴字第一六○三號第三人異議之訴民事卷宗核閱審究後，
    認為聲請人之聲請為有理由，應可准許。又查，本件相對人聲請強制執行查封系
    爭款項，亦據本院調閱執行卷宗審認無訛。從而，聲請人聲請供擔保停止相對人
    執行系爭款項，如經本院准許裁定停止者，其可能造成相對人之最大損失，應係
    系爭款項無法清償相對人債權，所生相對人無法及時利用受償款項新臺幣（下同
    ）二千二百零二萬元，以從事創造利益（如將受償金額另行出借，獲取利息等）
    之損失，然相對人所聲請強制執行之標的物價額經鑑定價格共為一千一百萬元，
    有鑑估報告書乙份在卷（執行卷宗）可稽，且聲請人欲將該標的物轉賣之價格共
    為二百一十萬元，亦為相對人所不爭執在卷（見九十三年度訴字第一六○四號民
    事卷宗，九十三年八月十一日言詞辯論筆錄）。是本件核定相對人因聲請人聲請
    停止執行可能遭受之損害，自應參酌上開情事審酌之。本院審酌相對人如因執行
    系爭款項，雖可獲受償金額二千二百零二萬元，但因聲請人所欲轉賣價格為二百
    一十萬元，暨相對人無法利用受償金額創造其他利益，以系爭訴訟事件訴訟可能
    經過之訴訟期間四年四月計算（按第一審為辦案期限為一年四月；第二審辦案期
    限為二年，第三審辦案期限則為一年）等情事，認相對人因聲請人聲請停止強制
    執行可能遭受之損害額應為四十五萬五千元（即二百一十萬元按週年利率百分之
    五計算，四年四月計算利息損失為四十五萬五千元），爰酌定如主文所示擔保金
    額准許之。
三、依強制執行法第十八條第二項，裁定如主文。
中　　　華　　　民　　　國　　九十三　　年　　　八　　　月　　 十六 　　日
~B民事第二庭法　官　劉定安
右為正本係照原本作成。
如對本裁定抗告須於裁定送達後十日內向本院提出抗告狀，並繳納裁判費新臺幣一千
元。
中　　　華　　　民　　　國　　九十三　　年　　　八　　　月　　 十六 　　日
~B      法院書記官　王壹理
